臺灣高等法院刑事裁定　　　　　　　　　　　　　　　九十三年度抗字第一五一號
　　抗　告　人
　　即　具保人　乙○○
　　被　　　告
　　即受判決人　鄭正中
右抗告人因被告詐欺沒入保證金案件，對於臺灣板橋地方法院九十三年度聲字第三二
一號，中華民國九十三年二月二十六日裁定，提起抗告，本院裁定如左：
    主  文
抗告駁回。
    理  由
一、原裁定以：本件抗告人即具保人乙○○因判決人即被告鄭正中（原名甲○○）詐
    欺案件，經依臺灣板橋地方法院指定保證金額新臺幣（下同）二百萬元，由抗告
    人出具現金保證後，已將被告釋放，停止羈押，茲因被告逃匿，未到案執行，乃
    依檢察官之聲請沒入原抗告人繳納之上開保證金。
二、抗告意旨略以：被告於偵查、審理時均按時到庭應訊，臺灣板橋地方法院檢察署
    檢察官因被告聲請停止執行而從未通知被告到案執行，伊住居於臺北縣中和市○
    ○路七二二號十一樓之二，原審誤向臺北市○○路○段三四號十二樓送達文書，
    而未能合法通知伊帶同被告到庭，且被告已依法提起非常上訴、再審，於審結之
    前，檢察官自得命停止執行，被告又已就執行命令聲明異議，被告未到案難謂有
    逃匿情事，原審未查而沒入伊繳納之保證金，難謂合法，求予撤銷原裁定云云。
三、按具保之被告逃匿者，應命具保人繳納指定之保證金額，並沒入之。保證金已繳
    納者，沒入之，刑事訴訟法第一百十八條前段定有明文。查被告因詐欺案件，前
    經臺灣板橋地方法院諭知交保二百萬元，而由抗告人繳納該保證金後，將被告釋
    放。嗣被告因詐欺案件遭判處有期徒刑一年確定，經臺灣板橋地方法院檢察署依
    被告之住居所臺北市○○路○路二號四樓之一及
    ，分別囑託臺灣士林地方法院檢察署、臺灣臺中地方法院檢察署代為執行，臺灣
    士林地方法院檢察署按被告之住居所臺北市○○路○路二號四樓之一送達執行傳
    票，因未能會晤本人，亦無受領文書之同居或受僱人，而將應送達之執行傳票寄
    存於上開住居所管轄之警察派出所，然被告未遵期於民國（下同）九十二年十二
    月九日到案執行。臺灣士林地方法院檢察署、臺灣臺中地方法院檢察署繼而分別
    指派司法警察各至上二地址拘提被告，亦因被告行蹤不明，而無法拘提，臺灣板
    橋地方法院檢察署乃通知抗告人，應通知（或帶同）被告於九十三年一月十九日
    到案執行，但被告亦未到案，有刑事保證金收據、臺灣板橋地方法院檢察署函件
    、送達證書、通知書、拘票及報告書附於臺灣板橋地方法院檢察署九十三年度執
    聲沒字五四號卷可據，是被告傳拘未獲，顯已逃匿，原審因檢察官之聲請依上揭
    法條規定，於九十三年二月二十六日裁定沒入抗告人所繳納之保證金二百萬元，
    經核並無不合。
四、抗告人雖稱，伊住居於臺北縣中和市○○路七二二號十一樓之二，原審誤向臺北
    市○○路○段三四號十二樓送達文書，而未能合法通知伊帶同被告到庭云云。惟
    查，抗告人於繳交保證金時於收據上所記載之住址即為「臺北市○○路○段三四
    號十二樓」，且臺灣板橋地方法院向該址送達對抗告人寄發上開通知函，亦據抗
    告人簽收，有送達證書各附於上開執行案卷可據，臺灣板橋地方法院繼而依上址
    見臺灣板橋地方法院對上開通知書已生合法送達效力。又，抗告人另指稱被告已
    對確定判決提起再審、非常上訴或對執行命令聲明異議云云。然聲請再審，無停
    止刑罰執行之效力，刑事訴訟法第四百三十條前段規定甚明，又刑事訴訟法第四
    百六十七條有關停止自由刑執行之規定，亦無聲請非常上訴及對執行命令聲明異
    議得予停止執行之規定，而本案管轄法院檢察官，亦無於再審之裁定前命停止執
    行之情事，被告自應到案執行，被告既已逃匿，原審法院裁定沒入保證金，並無
    不合，抗告人之抗告為無理由，應予駁回。
五、據上論斷，依刑事訴訟法第四百十二條，裁定如主文。
中　　　華　　　民　　　國　　九十三　　年　　　三　　　月　　二十五　　日
                            臺灣高等法院刑事第三庭
                                審判長法  官  張　連　財
                                      法  官  黃　金　富
                                      法  官  林　明　俊
右正本證明與原本無異。
不得再抗告。
                                      書記官  蕭　進　忠
中　　　華　　　民　　　國　　九十三　　年　　　三　　　月　　二十六　　日
